臺灣雲林地方法院刑事判決　　　　　　96年度交簡上字第66號
上　訴　人
即　被　告　乙○○
上列上訴人即被告因公共危險案件，不服本院斗六簡易庭96年度
六交簡字第151 號中華民國96年6 月5 日第一審簡易判決（聲請
簡易判決處刑案號：96年度偵字第2004號），提起上訴，本院管
轄之第二審合議庭判決如下：
    主  文
原判決撤銷。
乙○○服用酒類，不能安全駕駛動力交通工具而駕駛，處有期徒
刑肆月，如易科罰金，以新臺幣壹仟元折算壹日，減為有期徒刑
貳月，如易科罰金，以新臺幣壹仟元折算壹日。緩刑參年，並應
向指定之公益團體、地方自治團體或社區提供伍拾小時之義務勞
務；緩刑期內付保護管束。
    事  實
一、乙○○於民國96年3月4日下午4時許，在南投縣竹山鎮友人
    住處飲用藥酒後，已達不能安全駕駛動力交通工具之程度，
    竟仍於同日晚間6時30分許，騎乘車牌號碼MLZ-268號重型機
    車上路。至同日晚間6 時50分許，其騎車沿雲林縣林內鄉○
    ○村○○路由竹山往斗六方向行駛，途經該路段與雲141 線
    公路路口時，不慎追撞同向前方在該路口等候紅燈而由甲○
    ○所駕駛之車牌號碼S5-9873 號自用小客車後側，乙○○因
    此人、車倒地，受有右側脛骨骨折之傷害。嗣乙○○經送國
    立臺灣大學醫學院附設醫院雲林分院（下稱臺大醫院雲林分
    院）治療，並於同日晚間8 時16分許抽血檢驗酒精濃度，發
    現結果高達287.22mg/dl （聲請簡易判決處刑書誤載為278.
    22mg /dl，換算呼吸吐氣所含酒精濃度約為每公升1.4361毫
    克）後查獲。
二、案經雲林縣警察局斗六分局報告臺灣雲林地方法院檢察署檢
    察官偵查起訴。
    理  由
壹、程序方面：
    按被告以外之人於審判外陳述，雖不符刑事訴訟法第159 條
    之1 至之4 之規定，而經當事人於審判程序同意作為證據，
    法院審酌該言詞陳述或書面陳述作成時情況，認為適當者，
    亦得為證據；當事人、代理人或辯護人於法院調查證據時，
    知有同法第159 條第1 項不得為證據之情形，而未於言詞辯
    論終結前聲明異議者，視為有前項之同意，同法第159 條之
    5 定有明文。本件檢察官所舉所有書面及言詞陳述之證據能
    力，業經被告於本院行準備程序時表明同意列為證據，本院
    審酌該等供述證據之取得過程並無瑕疵，與本件待證事實間
    復具有相當之關聯性，以之為本件證據尚無不當，自得採為
    證據，合先敘明。
貳、實體方面：
一、前開事實，業據被告乙○○於警詢、偵訊及本院審理時坦白
    承認，核與證人甲○○於警詢證述之情節相符，並有臺大醫
    院雲林分院血液中酒精濃度檢驗報告、道路交通事故現場圖
    、道路交通事故調查報告表(一)(二)、雲林縣警察局違反道路交
    通管理事件通知單等各1 份及照片8 張附卷可稽，是被告已
    達不能安全駕駛之程度甚明。本件事證已臻明確，被告犯行
    堪予認定。
二、論罪科刑：
  (一)核被告乙○○所為，係犯刑法第185 條之3 之服用酒類不能
    安全駕駛動力交通工具而駕駛罪。
  (二)原審以被告罪證明確，予以論罪科刑，固非無見。惟原審未
    及審酌被告有中華民國96年罪犯減刑條例之適用（詳後述）
    ，尚有未洽。被告雖以原審量刑過重為由提起上訴，請求撤
    銷改判，然原審認被告前開犯行事證明確，據以論罪科刑，
    並參酌被告犯罪之動機、目的、手段、智識程度及所生危害
    等一切情狀，判處被告有期徒刑4 月，並依刑法第41條第1
    項前段規定諭知易科罰金之折算標準，量刑並無違誤或不當
    之處，被告上訴難認有理由，但原審判決既有未及減刑之瑕
    疵，自屬無法維持，應由本院撤銷改判之。
  (三)爰審酌被告於飲酒後已達不能安全駕駛之程度，仍騎乘重型
    機車上路，其罔顧道路交通安全，本不宜寬貸，惟念其並無
    前科，有臺灣高等法院被告前案紀錄表1 份附卷可考，且犯
    後坦承不諱，態度尚佳，復與車禍事故之被害人甲○○達成
    和解，有卷附雲林縣林內鄉調解委員會調解書1 份可按，暨
    其犯罪之動機、目的、手段、所生危害等一切情狀，量處如
    主文所示之刑，並諭知易科罰金之折算標準，以示懲儆。
  (四)本件被告犯罪時間係在96年4 月24日以前，合於中華民國96
    年罪犯減刑條例第2 條第1 項第3 款之規定，復無不得減刑
    之例外情形，應依法減其宣告刑二分之一。
  (五)查被告並無前科，有前開臺灣高等法院被告前案紀錄表1 份
    附卷可稽，其因一時失慮，致罹刑章，犯後已坦白承認，深
    具悔意，並與車禍事故被害人達成和解，有卷附前開調解書
    1 份可按，本院認其經此偵、審程序及罪刑之宣告，當知警
    惕而無再犯之虞，又衡其目前積欠銀行債務約新臺幣（下同
    ）200 餘萬元，家中父母年紀均已屆66歲，且有3 歲幼子及
    重度智障雙胞胎姊姊2 名亟待扶養，家中經濟來源均有賴被
    告工作，而被告每月薪水僅2 萬8 千餘元，復遭銀行強制執
    行3 分之1 ，有被告戶口名簿、殘障手冊、薪資明細、無擔
    保債務還款計畫等資料在卷可稽，顯見被告財務狀況窘迫，
    若命其繳納有期徒刑2 月之易科罰金約6 萬元，恐被告無力
    負擔，若令入執行短期自由刑，被告家庭將頓失經濟支柱，
    弊多於利，未必能收教化作用等情，因認其所宣告之刑，以
    暫不執行為適當，爰依刑法第74條第1 項第1 款規定，併予
    宣告緩刑3 年，並依同條第2 項第5 款規定命被告應向指定
    之公益團體、地方自治團體或社區提供50小時之義務勞務。
    至被告究應向何公益團體、地方自治團體或社區提供義務勞
    務，屬執行之問題，應由執行檢察官斟酌全案情節及各公益
    團體、地方自治團體或社區之需求指定，附此敘明。又受緩
    刑之宣告而有刑法第74條第2 項第5 款所定事項者，應於緩
    刑期間付保護管束，為刑法第93條第1 項第2 款所明定，爰
    依法併為緩刑期間付保護管束之諭知。
三、適用之法律：
  (一)刑事訴訟法第455 條之1 第1 項、第3 項、第369 條第1 項
    前段、第364 條、第299 條第1 項前段。
  (二)刑法第185 條之3 、第41條第1 項前段、第74條第1 項第1
    款、第2 項第5 款、93條第1 項第2 款。
  (三)刑法施行法第1 條之1 。
  (四)中華民國96年罪犯減刑條例第2 條第1 項第3 款、第7 條，
    判決如主文。
本案經檢察官江柏青到庭執行職務。
中　　華　　民　　國　　96　　年　　11　　月　　27　　日
　　　　　　　　　刑事第六庭  審判長法　官  廖國勝
                                    法  官　李秋瑩
                                    法  官　黃楹榆
以上正本證明與原本無異。
如不服本判決，應於判決送達後10日內，向本院提出上訴狀（須
附繕本）。
                                    書記官  李雅怡
中　　華　　民　　國　　96　　年　　11　　月　　27　　日
附錄本案論罪科刑法條：
刑法第185條之3
服用毒品、麻醉藥品、酒類或其他相類之物，不能安全駕駛動力
交通工具而駕駛者，處1 年以下有期徒刑、拘役或3 萬元以下罰
金。
